臺灣板橋地方法院民事判決　九十一年度訴字第一六七○號
　　原　　　告　古坑鄉農會
　　法定代理人　甲○○
　　被　　　告　乙○○
右當事人間請求返還消費借貸款事件，本院判決如左：
    主    文
被告應給付原告新臺幣貳佰壹拾貳萬柒仟陸佰玖拾捌元，及自民國九十年四月十八日
起至清償日止，按年息佰分之玖計算之利息，暨自民國九十年五月十八日起至清償日
止，其逾期在六個月以內部分，按上開利率佰分之拾，其逾期超過六個月部分，按上
開利率佰分之貳拾計付違約金。
訴訟費用由被告負擔。
    事    實
甲、原告方面：
一、聲明：如主文所示。
二、陳述：
（一）被告乙○○之父簡辛江於民國八十七年十一月十七日，邀請張紹芳為連帶保證
      人，向原告借款新臺幣（下同）三百萬元，約定自八十七年十二月十七日起，
      按月繳納利息，借款期限三年，到期本金全部償還；若有逾期情事，除按原約
      定利率計息外，逾期在六個月以內部分，按上開利率百分之十，逾期超過六個
      月部分，按上開利率百分之二十計付違約金，且約定應繳本息未依規定日期償
      還，則借款視為全部到期。
（二）詎上開借款僅繳納至九十年四月十七日，因借款人簡辛江已身故，繼承人分散
      各地，無人繼續負清償責任，而被告係簡辛江之四女，依法為其繼承人之一，
      依民法第一千一百五十三條之規定，自應負連帶清償責任。
（三）綜上所述，被告既為借款人簡辛江之女，爰依消費借貸及繼承之法律關係，請
      求被告給付如訴之聲明所示之金額。
三、證據：提出借據、約定書、傳票、交易明細表、繼承系統表各一件與戶籍謄本二
    紙為證。
乙、被告方面：
一、聲明：原告之訴駁回。
二、陳述：簡辛江是被告之父親，簡辛江曾向原告借上開款項，且被告未去辦理拋棄
    或限定繼承。
    理    由
一、原告主張之右揭事實，已據其提出與所述相符之卷附借據、約定書、傳票、交易
    明細表、繼承系統表各一件與戶籍謄本二紙為證。而被告亦自承其是簡辛江之女
    兒，簡辛江曾向原告借上開款項，且被告未去辦理拋棄或限定繼承等語，堪信原
    告之主張為真實。再依兩造所簽訂之約定書第五條約定「立約人對貴行所負之一
    切債務，任何一宗債務不依約清償本金或利息時，債務視為全部到期」，依此約
    定其借款業已全部到期，而原告主張被告之父簡辛江未清償金額之部分如訴之聲
    明所示，且簡辛江業已逝世，堪以採信如前，則原告主張被告應依消費借貸與繼
    承之法律關係（按民法第一千一百五十三條第一項規定：「繼承人對於被繼承人
    之債務，負連帶責任」），給付如訴之聲明所示之金額，自屬有據。
二、從而，原告依消費借貸及繼承之法律關係，請求被告給付如主文第一項所示之本
    金、利息與違約金，為有理由，應予准許。
三、結論：原告之訴為有理由，依民事訴訟法第七十八條，判決如主文。
中　　　華　　　民　　　國　 　九十一　 　年　 　九　　　月　  十九     日
                          臺灣板橋地方法院民事第二庭
                              法  官  許必奇
右為正本係照原本作成。
如對本判決上訴，須於判決送達後二十日內向本院提出上訴狀。
中　　　華　　　民　　　國　 　九十一　 　年　 　九　　　月　  二十三   日
                              書記官  許清琳
